臺灣新北地方法院板橋簡易庭民事裁定
111年度板簡字第2084號
原      告  王美卿  
被      告  盧怡臻  

上列當事人間請求返還租賃房屋等事件，本院裁定如下：
    主  文
一、本件訴訟標的價額核定為新臺幣柒拾肆萬伍仟參佰元。
二、原告應於本裁定送達後五日內，補繳第一審裁判費新臺幣捌
    仟壹佰伍拾元，逾期未補正，即駁回其訴。
    理  由
一、按訴訟標的之價額，由法院核定。核定訴訟標的之價額，以
    起訴時之交易價額為準；無交易價額者，以原告就訴訟標的
    所有之利益為準。以一訴主張數項標的者，其價額合併計算
    之。但所主張之數項標的互相競合或應為選擇者，其訴訟標
    的價額，應依其中價額最高者定之。以一訴附帶請求其孳息
    、損害賠償、違約金或費用者，不併算其價額。民事訴訟法
    第77條之1第1項、第2項、第77條之2分別定有明文。又按以
    租賃關係已經終止為原因，請求返還土地或遷讓房屋之訴，
    係以租賃物返還請求權為訴訟標的，非以租賃權為訴訟標的
    ，其訴訟標的價額應以起訴時土地或房屋之交易價額為準；
    無交易價額者，以原告就訴訟標的所有之利益為準（最高法
    院107年度台抗字第117號裁定意旨參照）。而出租人依民法
    第455條前段規定租約終止後之租賃物返還請求權及民法第7
    67條第1項規定，請求返還租賃物，與其依約定之租金請求
    權，二者訴訟標的並不相同，且非同時存在，自無主從關係
    ，該租金請求尚非返還租賃物之附帶請求，應與返還租賃物
    之訴訟標的合併計算其價額（最高法院107年度台抗字第897
    號裁定意旨參照）。
二、本件原告起訴未據繳納裁判費。查原告訴之聲明第一項請求
    被告應將坐落新北市○○區○○路00號3樓之1房屋（下稱系爭房
    屋）全部遷讓返還原告，經核系爭房屋價額經原告提出新北
    市政府稅捐稽徵處111年度房屋稅繳納證明書顯示系爭房屋
    之課稅現值為新臺幣（下同）609,300元，而訴之聲明第一
    項中段請求被告給付租金136,000元部分，非屬返還系爭房
    屋之附帶請求，然訴之聲明第一項後段請求被告給付自民國
    111年7月15日起至遷讓房屋之日止，按月賠償33,000元部分
    ，則屬一訴附帶請求，故依上開說明，本件訴訟標的價額應
    合併以系爭房屋起訴時之價額併算積欠之租金而定之。準此
    ，本件訴訟標的價額核定為745,300元（計算式：609,300＋1
    36,000＝745,300），應徵第一審裁判費8,150元。茲依民事
    訴訟法第436條第2項、第249條第1項但書之規定，限原告於
    收受本裁定送達5日內補繳，逾期不繳，即駁回其訴，特此
    裁定。
中　　華　　民　　國　　111 　年　　9 　　月　　13　　日
                  臺灣新北地方法院板橋簡易庭
                        法　官　陳怡親
以上正本係照原本作成。
本件不得抗告。
中　　華　　民　　國　　111 　年　　9 　　月　　13　　日
                        書記官　劉芷寧